臺灣臺中地方法院刑事判決　　　　　　　　　　　　　九十四年度易字第五九八號
　　公　訴　人　臺灣臺中地方法院檢察署檢察官
　　被　　　告　乙○○
右列被告因詐欺等案件，經檢察官聲請簡易判決處刑（九十四年度偵緝字第一三八號
），本院沙鹿簡易庭認不宜逕以簡易判決處刑，移由本院刑事庭依通常程序審理，經
本院合議庭裁定改依簡式審判程序審理，判決如左：
    主  文
乙○○共同連續意圖為自己不法之所有，以詐術使人將本人之物交付，處有期徒刑肆
月，如易科罰金，以佰元折算壹日。
    犯罪事實及理由
一、犯罪事實：
    乙○○與自稱「朱子華」之成年男子及另名姓名年籍不詳之成年男子共同基於意
    圖為自己不法所有之概括犯意聯絡，先由乙○○於民國九十三年三月二十九日向
    順益汽車股份有限公司購買車牌號碼５１７３─ＨＶ號之自小客車，並於同年四
    月十四日向丁○○○保險股份有限公司（下稱新安產險公司）投保汽車險（包括
    車體損失險、竊盜損失險、第三人責任險），且均明知前開車輛並未失竊，竟共
    同基於誣告之犯意聯絡，由乙○○於同年五月五日二十二時三十分許，向臺中市
    警察局第一分局大誠分駐所報案，謊稱前開車輛於同日二十一時許，在臺中市○
    區○○路一段一八二巷三號前失竊，未指定犯人而向該管公務員即該分駐所之警
    員誣告犯罪。之後，再由乙○○向新安產險公司佯稱前開車輛遭竊，致新安產險
    公司不知有詐，陷於錯誤，依約交付竊盜損失險之保險金新臺幣（下同）五十七
    萬五千三百零七元予乙○○，乙○○再轉交該筆保險金給同夥之姓名年籍不詳成
    年男子。繼之，前開車輛於同年七月九日十四時四十五分許，由臺中市警察局第
    六分局西屯派出所在臺中市西屯區○○○路○段與環中路口尋獲後，乙○○明知
    前開車輛所有權已移轉予新安產險公司，竟未依約交還之，反而向臺中區監理所
    豐原監理站申請將車牌號碼變更為４４７１─ＪＶ，並與自稱「朱子華」及另名
    姓名年籍不詳之成年男子均明知乙○○並未實際出賣前開車輛予自稱「朱子華」
    之同夥成年男子，竟共同基於使公務員登載不實文書之犯意聯絡，由乙○○與「
    朱子華」檢具相關證件，向該監理站辦理汽車過戶手續，致使該監理站承辦公務
    員經核對各該證件與登記書所載之內容均相符合後，即將新車主係朱子華之不實
    事項，登載鍵入職務上所掌管之汽車車籍查詢電腦系統之電磁紀錄準公文書內，
    足以生損害於監理機關對汽車管理之正確性。之後，再由自稱「朱子華」者將前
    開車輛開往臺中市○○路○段三二三號甲○○日式汽車廣場出售，並隱匿前開車
    輛所有權已移轉予新安產險公司之實情，致使甲○○日式汽車廣場業務員余宗桓
    不疑有他，陷於錯誤，而以四十五萬元之價格收購前開車輛。乙○○因參與前開
    詐財計畫及車輛過戶手續，陸續自該姓名年籍不詳之成年男子處分得合計五萬元
    之報酬。嗣因新安產險公司上網查詢前開車輛過戶紀錄，得知乙○○將車輛移轉
    過戶予「朱子華」，進而查悉上情，乃報警循線查獲。
二、右開犯罪事實，有下列證據可證：
（一）被告乙○○於偵查中之自白，及於本院準備程序及審理時為認罪之陳述。
（二）告訴人新安產險公司臺中分公司經理丙○○、向甲○○中古汽車商行購買前開
      車輛之證人宋易星、證人余宗桓分別於警詢時之證述。
（三）臺中市警察局車輛失竊證明單、臺中市警察局車輛失竊尋獲證明單、新安產險
      公司汽車險保險費收據、汽車險保險費帳單、汽車保險單、汽車新領牌照登記
      書、汽（機）車各項異動登記書、汽車車籍查詢單、車籍資料作業詳細畫面、
      照片、宋易星行車執照、汽車保險卡、保險證、汽車買賣合約書、交通部公路
      總局自行收納項收據、車籍作業系統─查詢認可資料、車籍資料作業─車主變
      更畫面、車輛竊盜詳細資料畫面、車輛竊盜、車牌失竊資料個別查詢報表─查
      詢車輛認可資料、汽（機）車過戶登記書、汽車異動歷史查詢、汽車車主歷史
      查詢、新安產險公司最新保單資料、歷次出險資料查詢、讓與契約書、委付書
      、讓渡書、失竊車賠付前後被保險人切結書、順益汽車股份有限公司買賣契約
      書、分期客戶資料表。
三、併此明：
（一）聲請簡易判決處刑書雖記載被告於九十三年七月九日尋獲前開車輛後，向朱子
      華謊稱為車輛所有人，而將該車出售予朱子華，致使朱子華陷於錯誤，交付十
      三萬元予被告，但此部分事實，業經公訴檢察官當庭更正為被告與朱子華共犯
      右開犯行，受詐騙之對象應係甲○○日式汽車廣場，詐騙金額為四十五萬元等
      情，有本院審判筆錄在卷可考。
（二）被告與自稱「朱子華」並無買賣前開車輛之實情，卻共同向臺中區監理所豐原
      監理站申辦汽車過戶手續，使該監理站承辦公務員將新車主係朱子華之不實事
      項，登載鍵入職務上所掌管之汽車車籍查詢電腦系統之電磁紀錄準公文書內之
      事實，雖未經載明於起訴書內，但業由公訴檢察官當庭補充被告就此部分另涉
      犯刑法第二百十四條之罪，本院自應併予審理。
四、依刑事訴訟法第四百五十二條、第二百七十三條之一第一項、第二百九十九條第
    一項前段、第三百十條之二、第四百五十四條第一項，刑法第二十八條、第五十
    六條、第三百三十九條第一項、第一百七十一條第一項、第二百十四條、第五十
    五條、第四十一條第一項前段，罰金罰鍰提高標準條例第一條前段、第二條，判
    決如主文。
本案經檢察官戊○○到庭執行職務
中　　　華　　　民　　　國　　　九十四　　　年　　四　　月　　二十九　　日
                                臺灣臺中地方法院刑事第一庭
                                        法　官  莊  嘉  蕙
右正本證明與原本無異。
如不服本判決，應於送達後十日內向本院提出上訴狀（須附繕本），上訴於臺灣高等
法院臺中分院。
                                        書記官
中　　　華　　　民　　　國　　　九十四　　　年　　四　　月　　二十九　　日
附錄論罪科刑法條
中華民國刑法第一百七十一條第一項
未指定犯人，而向該管公務員誣告犯罪者，處一年以下有期徒刑、拘役或三百元以下
罰金。
中華民國刑法第二百十四條
明知為不實之事項，而使公務員登載於職務上所掌之公文書，足以生損害於公眾或他
人者，處三年以下有期徒刑、拘役或五百元以下罰金。
中華民國刑法第三百三十九條第一項
意圖為自己或第三人不法之所有，以詐術使人將本人或第三人之物交付者，處五年以
下有期徒刑、拘役或科或併科一千元以下罰金。
